臺北高等行政法院裁定
110年度交上字第284號
上  訴  人  唐珮閔 
                             
被 上訴 人  臺北市交通事件裁決所

代  表  人  蘇福智        
上列當事人間交通裁決事件，上訴人對於臺灣臺北地方法院民國
110年7月21日110年度交字第283號行政訴訟判決，提起上訴，本
院裁定如下：
    主  文
上訴駁回。
上訴審訴訟費用新臺幣柒佰伍拾元由上訴人負擔。
    理　由
一、按對於交通裁決事件之判決提起上訴，非以其違背法令為理
    由，不得為之，且應於上訴理由中表明原判決所違背之法令
    及其具體內容，或依訴訟資料可認為原判決有違背法令之具
    體事實等事由，行政訴訟法第237條之9第2項準用第235條第
    2項、第236條之1定有明文。又判決不適用法規或適用不當
    者，為違背法令；有下列各款情形之一者，其判決當然違背
    法令：㈠判決法院之組織不合法、㈡依法律或裁判應迴避之法
    官參與裁判、㈢行政法院於權限之有無辨別不當或違背專屬
    管轄之規定，但其他法律別有規定者，從其規定、㈣當事人
    於訴訟未經合法代理或代表、㈤違背言詞辯論公開之規定、㈥
    判決不備理由或理由矛盾，復為同法第237條之9第2項準用
    第236條之2第3項、第243條所明定。倘對於交通裁決事件之
    判決提起上訴，係依行政訴訟法第243條第1項規定，以判決
    有不適用法規或適用不當為理由時，其上訴理由應表明原判
    決所違背之法令、法則及其具體內容；若係依同條第2項所
    列各款情形為理由時，亦應揭示合於該條項各款之事實。是
    對於交通裁決事件判決之上訴，非以其違背法令，且於上訴
    理由中表明前開事由之一者，不得為之；如上訴未依此項方
    法表明者，即難認為已對交通裁決事件之判決違背法令有具
    體指摘，並不適法。
二、爭訟概要：上訴人所有、車號000-0000號自用小客車，於民
    國109年7月28日清晨5時許，行經桃園市○○區○○路與三民路
    口處，因闖紅燈右轉，拒絕停車接受稽查而逃逸之違規行為
    ，為警以上訴人為受處分人而逕行舉發（闖紅燈右轉行為，
    掌電字第D1QC40364號；拒絕停車接受稽查而逃逸行為，掌
    電字第D1QC40363號）；嗣上訴人未在期限內辦理歸責實際
    駕駛人事宜，亦無到案聽候裁決，被上訴人遂就其拒絕停車
    接受稽查而逃逸行為，依道路交通管理處罰條例第60條第1
    項等規定，於110年5月7日以北市裁催字第22-D1QC40363號
    違反道路交通管理事件裁決，裁處上訴人罰鍰新臺幣（下同
    ）3萬元，並吊扣駕駛執照6個月（下稱原處分，另闖紅燈右
    轉行為，由被上訴人另行裁處）。然上訴人不服原處分而提
    起行政訴訟，經臺灣臺北地方法院於110年7月21日以110年
    度交字第283號行政訴訟判決，駁回上訴人之訴；惟上訴人
    猶不服原判決，故提起本件上訴。
三、上訴意旨略以：上訴人於本件違規行為當時未在國內，且已
    將車輛交付彭鏡濂，並無支配車輛之可能，復另行對彭鏡濂
    提起刑事告訴，然原判決就此未予敘明，有判決理由不備之
    違法。因上訴人不諳法律，於接獲舉發通知單後旋請父母致
    電警局，並持續督促彭鏡濂處理，難期上訴人可自行辦理歸
    責實際駕駛人程序；則原判決對原處分作成前之辦理歸責實
    際駕駛人程序，為何有處罰非行為人之上訴人必要，亦有判
    決理由不備之違法。是原判決有認事用法、調查未盡、不備
    理由之當然違背法令情形，爰提起本件上訴等語。
四、經查：原判決就上訴人為該車輛所有人，而有本件「拒絕停
    車接受稽查而逃逸」違規行為，及被上訴人所為原處分之合
    法性，暨其主張如何不足採等事項，均詳予論述在案；復敘
    明參酌最高行政法院107年度判字第349號（統一裁判見解）
    判決意旨，對於上訴人未於應到案日期前，依道路交通管理
    處罰條例第85條第1項規定辦理歸責於實際駕駛人，已生失
    權效果，即應視為實施該交通違規行為（即違反同條例第53
    條第2項、第60條第1項）之汽車駕駛人等情綦詳，上訴人應
    擔負違規行政處罰責任無訛。則上訴人猶執己見，謂其並非
    違規之汽車駕駛人，不需擔負本件行政處罰責任，毋寧僅係
    重述其於原審已提出但未據原判決採納之主張，無非只就原
    審取捨證據、認定事實之職權行使，指摘其為不當，而非具
    體表明原判決如何合於不適用法規或適用不當情形，並揭示
    該法規之條項或其內容，及合於準用之行政訴訟法第243條
    第1項或第2項所列各款事實，難認對於判決違背法令已有具
    體之指摘。是依首揭說明，上訴人之上訴為不合法，應予駁
    回。
五、依行政訴訟法第237條之8第1項、第237條之9第2項、第236
    條之2第3項、第249條第1項前段、第104條，民事訴訟法第9
    5條、第78條，並確定上訴人應負擔之訴訟費用額為其已繳
    費上訴裁判費750元，而裁定如主文。
中　　華　　民　　國　　111 　年　　11　　月　　30　　日
                    臺北高等行政法院第一庭
                              審判長法  官  蕭忠仁
                                    法  官  羅月君
                                    法  官  黃翊哲
上為正本係照原本作成。
不得抗告。
中　　華　　民　　國　　111 　年　　11　　月　　30　　日
　　　　　　　　　      　　　　　　書記官　李芸宜